【裁判字號】    92,易,2078
【裁判日期】    921031
【裁判案由】    毒品危害防制條例
【裁判全文】
臺灣高雄地方法院刑事判決                        九十二年度易字第二七八號
    公  訴  人  臺灣高雄地方法院檢察署檢察官
    被      告  甲○○
右列被告因違反毒品危害防制條例案件，經檢察官提起公訴（九十二年度毒偵字第四
六七三號），並經本院合議庭裁定由受命法官獨任進行簡式審判程序，本院判決如左
：
    主  文
甲○○連續施用第二級毒品，累犯，處有期徒刑拾月。
扣案之第二級毒品甲基安非他命壹包（驗前毛重零點參公克，驗後毛重零點貳公克）
沒收銷燬之。
    事  實
一、甲○○前於民國（下同）八十二年間因違反肅清煙毒條例案件，經本院判處有期
    徒刑四年確定，於八十二年十二月八日入監執行，八十四年七月十九日假釋出監
    ，假釋期間內，因於八十六年間二次違反麻醉藥品管理條例案件，經本院分別判
    處有期徒刑五月、五月確定，上開假釋並經撤銷，所餘殘刑一年十一月十日與前
    揭遭判處之共十月徒刑接續執行，後於八十八年四月三十日再因縮短刑期釋出監
    ，假釋期間內，甲○○仍不知悔改，又因施用毒品案件，經本院以八十八年度毒
    聲字第七二三０號裁定送觀察、勒戒後，認無繼續施用傾向，由臺灣高雄地方法
    院檢察署檢察官於八十八年十一月八日，以八十八年度毒偵字第一四三一號處分
    不起訴確定在案，後再因施用毒品案件，經本院再以八十九年度毒聲字第三七七
    八號裁定送觀察、勒戒後，認為有繼續施用毒品傾向，除經本院另以八十九年度
    毒聲字第四二七三號裁定令入戒治處所施以強制戒治外，並經本院高雄簡易庭於
    八十九年八月八日，以八十九年度雄簡字第八一四號判處有期徒刑六月確定，上
    開假釋再經撤銷，所餘殘刑七月二十八日與前揭遭判處之六月徒刑接續執行，於
    九十一年二月四日服刑期滿執行完畢。詎甲○○再因施用第一級毒品海洛因及第
    二級毒品安非他命案件，經本院於九十二年六月六日，以九十二年度訴字第九二
    九號各判處有期徒刑八月，定應執行有期徒刑一年二月，嗣於同年七月十日確定
    。其猶不知悔改，又另基於施用第二級毒品甲基安非他命之概括犯意，自九十二
    年七月十九日晚間某時起至同年七月二十三日之某時止，在高雄市鼓山區○○○
    路一八七巷八號住處，以將甲基安非他命置於玻璃球吸食器內，下端以火加熱燒
    烤，使甲基安非他命汽化產生煙霧吸用之方式，連續施用第二級毒品甲基安非他
    命多次，迄於同年七月二十四日凌晨零時五十分許，為警在高雄市鼓山區○○○
    路一三一巷三弄一號前盤查時查獲，並自其身上扣得第二級毒品甲基安非他命一
    包（驗前毛重零點三公克、驗後毛重零點二公克）。其因本件施用毒品案件，經
    本院以九十二年毒聲字第四七四七號裁定撤銷停止戒治，令入戒治處所施以強制
    戒治。
二、案經高雄市政府警察局鼓山分局移送台灣高雄地方法院檢察署檢察官偵查起訴。
    理  由
一、本件被告甲○○所犯係死刑、無期徒刑、最輕本刑為三年以上有期徒刑以外之罪
    ，其於準備程序中就被訴事實為有罪之陳述，經法官告知簡式審判程序之旨，並
    聽取公訴人及被告之意見後，認為適宜由受命法官獨任進行簡式審判程序，依刑
    事訴訟法第二百七十三條之一第一項規定，經合議庭裁定由受命法官獨任進行簡
    式審判程序，合先敘明。
二、右揭事實，業經被告於本院審理中坦承不諱，且被告於九十二年七月二十四日為
    警查獲後，經警採集其尿液送驗，其尿液確呈甲基安非他命陽性反應，有高雄市
    凱旋醫院九十二年八月二十日高市凱醫檢字第一二五０號煙毒尿液檢驗成績書一
    紙附卷可稽，而扣案之白色晶體一包，經送請高雄醫學大學附設中和紀念醫院檢
    驗結果，為甲基安非他命（驗前毛重零點三公克，驗後毛重零點二公克），復有
    該院九十二年八月十九日報告編號九二０八—一一０號檢驗報告一紙在卷可參，
    足見被告之自白與事實相符，洵堪採為論罪科刑之依據。又因施用毒品案件，經
    本院裁定送觀察、勒戒後，認無繼續施用傾向，由臺灣高雄地方法院檢察署檢察
    官於八十八年十一月八日，以八十八年度毒偵字第一四三一號處分不起訴確定在
    案，後再因施用毒品案件，經本院裁定送觀察、勒戒後，認為有繼續施用毒品傾
    向，除經本院裁定令入戒治處所施以強制戒治外，並經本院高雄簡易庭判處有期
    徒刑六月確定。詎再因施用第一級毒品海洛因及第二級毒品安非他命案件，經本
    院分別判處有期徒刑八月，定應執行有期徒刑一年二月確定，嗣因本件施用毒品
    案件，經再經本院以九十二年毒聲字第四七四七號裁定撤銷停止戒治，令入戒治
    處所施以強制戒治等情，有臺灣高等法院被告全國前案紀錄表、刑案資料查註紀
    錄表各一份在卷可考。被告三犯以上毒品危害防制條例第十條第二項之罪，應予
    依法論科。
三、查甲基安非他命屬毒品危害防制條例第二條第二項第二款所規定之第二級毒品，
    核被告所為，係犯毒品危害防制條例第十條第二項施用第二級毒品罪。被告持有
    毒品，復進而施用，其持有毒品之低度行為，為施用毒品之高度行為所吸收，不
    另論罪。被告先後多次施用第二級毒品之犯行，時間緊接，所犯構成要件相同，
    顯係基於概括犯意為之，為連續犯，依刑法第五十六條規定，以一罪論，並加重
    其刑。被告前曾因違反肅清煙毒條例案件，經本院判處有期徒刑四年確定，於八
    十二年十二月八日入監執行，八十四年七月十九日假釋出監，假釋期間內，因於
    八十六年間二次違反麻醉藥品管理條例案件，經本院分別判處有期徒刑五月、五
    月確定，上開假釋並經撤銷，所餘殘刑一年十一月十日與前揭遭判處之共十月徒
    刑接續執行，後於八十八年四月三十日再因縮短刑期釋出監，假釋期間內，又因
    施用毒品案件，經本院高雄簡易庭判處有期徒刑六月確定，上開假釋再經撤銷，
    所餘殘刑七月二十八日與前揭遭判處之六月徒刑接續執行，於九十一年二月四日
    服刑期滿執行完畢，有台灣高等法院被告全國前案紀錄表一紙在卷可按，其受有
    期徒刑執行完畢，於五年以內再犯本件最重本刑為有期徒刑以上之罪，為累犯，
    應依刑法第四十七條之規定，加重其刑，並依法遞加重之。爰審酌被告之犯罪、
    目的、手段、品行、智識程度及前已有施用毒品之犯行，並經強制戒治後，竟又
    再度施用，顯見其意志力不堅，且對身體健康所生之危害與犯罪後尚能坦承犯行
    ，態度良好等一切情狀，量處如主文所示之刑，以資懲儆。扣案之第二級毒品甲
    基安非他命一包（驗前毛重零點三公克，驗後毛重零點二公克）為毒品，不問屬
    於犯人與否，依毒品危害防制條例第十八條第一項前段規定，沒收銷燬之。又鑑
    驗所耗損之毒品，既已費失，自無庸宣告沒收銷燬，併此敘明。
據上論斷，應依刑事訴訟法第二百七十三條之一第一項、第二百九十九條第一項前段
，毒品危害防制條例第十條第二項、第十八條第一項前段，刑法第十一條前段、第五
十六條、第四十七條，判決如主文。
本案經檢察官朱婉綺到庭執行職務。
中      華      民      國    九十二    年      十      月    三十一    日
                                    臺灣高雄地方法院刑事第十庭
            法  官    張  茹  棻
右正本證明與原本無異。
如不服本判決，應於判決送達後十日內，向本院提出上訴狀。
                                        書記官    李  忠  霖
中      華      民      國    九十二    年      十      月    三十一    日
附錄本判決論罪之法條：
毒品危害防制條例第十條第二項
施用第二級毒品者，處三年以下有期徒刑。


司法院資訊處製作；財團法人民間司法改革基金會備份。
